臺灣新竹地方法院刑事宣示判決筆錄　　　95年度交訴字第59號
公　訴　人　臺灣新竹地方法院檢察署檢察官
被　　　告　甲○○
上列被告因過失傷害案件，檢察官提起公訴（九十五年度偵字第
二二五０號）後，聲請改依協商程序而為判決，本院於中華民國
九十六年三月十九日下午五時在本院刑事第八法庭宣示判決，出
席職員如下：
　　　　　　　　　　　　法　官　汪銘欽
法官起立朗讀判決主文、犯罪事實要旨、處罰條文、附記事項及
告以上訴限制、期間並提出上訴狀之法院，且諭知記載其內容：
一、主  文：
　　甲○○因過失傷害人，處有期徒刑月。如易科罰金，以銀
    元佰元即新臺幣玖佰元折算壹日。
二、犯罪事實要旨：
　　甲○○於民國九十四年七月二十二日晚上八時十分許，駕駛
    車牌號碼三三二九─ＦＴ號自用小客車沿新竹縣竹北市○○
    路東往西方向行駛，迨行駛至東興路高鐵路橋下時，應注意
    並能注意應注意車前狀況，隨時採取必要之安全措施，而依
    當時之路況係晴天，有夜間照明，且路面為乾燥之柏油路面
    ，無障礙物、無缺陷，視距堪稱良好，並無不能注意之情形
    ，竟疏未注意車前狀況，乃因車速過快，致發現同向前方由
    乙○○騎乘之車牌號碼ＨＯＩ─五三五號重型機車時，雖緊
    急閃避煞停，然終因煞停閃避不及，致車身側撞乙○○騎乘
    之車牌號碼ＨＯＩ─五三五號重型機車，使乙○○當場人車
    倒地受有左足裸髁骨骨折、左側肱骨頸骨折、頭部外傷併撕
    裂傷及前額深部開放傷、右眼結膜下出血等傷害。嗣經路人
    撥打１１９通報由新竹縣消防局竹北分隊派救護車到場，甲
    ○○乃隨救護車將乙○○送往東元綜合醫院急救。案經乙○
    ○告訴由新竹縣警察局竹北分局報告臺灣新竹地方法院檢察
　　署檢察官偵查起訴。
三、處罰條文：
　　刑法第二百八十四條第一項前段。
四、附記事項：
（一）被告雖曾於民國九十一年間因違反毒品危害防制條例案件
      ，經臺灣桃園地方法院以九十一年度易字第一三八三號判
      決判處有期徒刑五月確定，甫於九十二年八月二十二日易
      科罰金執行完畢。惟被告過失傷害犯罪後，刑法部分條文
　　　業經修正，而於九十四年二月二日經總統公布，並於九十
  　　五年七月一日起施行，茲比較修正施行前刑法第四十七條
    　及修正施行後刑法第四十七條第一項關於累犯之規定，修
      正施行後刑法第四十七條第一項關於累犯之規定乃以受徒
      刑之執行完畢，或一部之執行而赦免後，五年以內「故意
      」再犯有期徒刑以上之罪者，始論以累犯。顯然修正施行
      後刑法第四十七條第一項關於累犯之規定較有利於被告，
      自應適用修正施行後刑法第四十七條第一項關於累犯之規
      定，故本件被告所犯過失傷害罪，自不得再論以累犯。
（二）被告過失傷害犯罪後，刑法部分條文業經修正，而於九十
      四年二月二日經總統公布，並於九十五年七月一日起施行
　　　，已如上述。惟依修正施行後刑法第二條第一項規定比較
  　　新舊法時，應就罪刑有關之共犯、未遂犯、連續犯、牽連
　　　犯、結合犯以及累犯加重、自首減輕暨其他法定加減原因
　　　（如身分加減）與加減例等一切情形，綜其全部之結果而
  　　為比較後，予以整體適用有利於行為人之法律處斷，不能
    　割裂而分別適用有利益之條文。惟就關於易科罰金之折算
      標準、易服勞役之折算標準及期限、罰金刑與死刑是否併
      予執行、多數有期徒刑定應執行之刑時之最高刑期之限制
　　　等之修正，則事涉行為人易刑折算標準金額之多寡與期限
　　　之長短及定執行刑時能否就罰金刑併予執行或有期徒刑定
  　　應執行之刑時最高度之限制，固亦均屬應依修正施行後刑
    　法第二條第一項所應比較適用法律之範圍，然並不包括在
      上開有關「罪刑應綜其全部之結果為比較後整體適用」之
　　　範圍，而應分別各依比較之結果，個別適用最有利於行為
　　　人之法律處斷。（最高法院九十五年五月二十三日第八次
  　　刑事庭會議決議及最高法院二十四年度上字第四六三四號
    　、二十四年度上字第五二九二號、二十七年度上字第二六
      一五號判例參照）。茲比較修正施行前、後關於易科罰金
  　　之規定，乃以修正施行前刑法第四十一條第一項前段及修
    　正前罰金罰鍰提高標準條例第二條之規定，較有利於行為
      人，故依修正施行後刑法第二條第一項前段規定，就此部
      分應逕適用行為時法即仍依修正施行前刑法第四十一條第
      一項前段及修正前罰金罰鍰提高標準條例第二條之規定諭
      知易科罰金之折算標準。
（三）公訴意旨被告另涉犯刑法第一百八十五條之四肇事逃逸部
      分，業據檢察官撤回起訴，有檢察官撤回起訴書在卷足稽
      ，附此敘明。
五、協商判決除有刑事訴訟法第四百五十四條之四第一項第一款
    於本訊問程序終結前，被告撤銷協商合意或檢察官撤回協商
    聲請者；第二款被告協商之意思非出於自由意志者；第四款
    被告所犯之罪非第四百五十五條之二第一項所定得以協商判
    決者；第六款被告有其他較重之裁判上一罪之犯罪事實者；
    第七款法院認應諭知免刑或免訴、不受理者情形之一，及違
    反同條第二項「法院應於協商合意範圍內為判決；法院為協
    商判決所科之刑，以宣告緩刑或二年以下有期徒刑、拘役或
    罰金為限」之規定者外，檢察官與被告均不得上訴。
六、如有前項得上訴之情形，得自收受宣示判決筆錄送達之日起
    十日內，向本院提出上訴書狀，上訴於第二審法院。
中　　華　　民　　國　九十六　年　　三　　月　　十九　日
                        　　　臺灣新竹地方法院刑事第三庭
                                書 記 官  　陳　秀　子
                                法　　官    汪　銘　欽
以上正本證明與原本無異。
中　　華　　民　　國　九十六　年　　三　　月　　十九　日
                                書 記 官  　陳　秀　子
附錄論罪科刑法條：
刑法第二百八十四條第一項前段：
因過失傷害人者，處六月以下有期徒刑、拘役或五百以下罰金。
